EMANUELE ALFANO

Viale Antonio Ciamarra 223, Roma, RM 00173 | +39 349 47 83 373 | alfystar1701@gmail.com

Riepilogo professionale

Ingegnere Informatico dinamico e abile nello sviluppo di soluzioni complesse che possiede forti capacità di pensiero creative, buona energia e integrità.

Esperienza in tutti gli aspetti del ciclo di vita dello sviluppo del software, inclusi l'analisi dei requisiti, il design, lo sviluppo e il supporto alla produzione.

Esegue con precisione progetti di sviluppo dalla loro concezione alla consegna.

Buona conoscenza di sistemi in tempo-reale, motivato e autonomo che lavora efficacemente in un ambiente dinamico.

Fluente in linguaggi quali **C/C++, Java e Python** e avanzato nell'uso di strumenti secondari quali Bash, PowerShell o **Git**, e solito accompagnare lo sviluppo operativo con abbondante documentazione e progettazione aiutato da strumenti quali UML per meglio sfruttare il lavoro di team. Abbondante conoscenza sui Sistemi Operativi sia Linux che Windows (*e fervente credente nella filosofia Opensource e Open-Hardware)*

Esperto nella realizzazione e uso di disegni CAD con esperienza pratica nel trasformare i disegni in oggetti tramite l'uso di strumentazioni quali **Stampanti 3D, Tagliatrici Laser e CNC**.

Esperto e con un certo talento e formazione nell'ingegneria elettronica ed elettrotecnica, con capacità che vanno dalla progettazione e successiva realizzazione di circuiti elettronici sia su mille fori che **PCB**, di circuiti digitali e analogici, con ampio uso di microcontrollori e **protocolli di comunicazione** e conseguentemente ampie capacità nella lettura, con profitto, di documentazione tecnica quali datasheet elettronici o di programmazione.

Dimestichezza con strumentazione da laboratorio quali **Oscilloscopio**, **Tester**, **Saldatore**, breadboard, **alimentatori da banco**, ecc...

Attualmente in specializzazione nel mondo dell'automatica e quindi della robotica e dei sistemi embedded.

Skills Pratiche

- Python, C/C++, Java, ASM
- Tomcat, HTML, PHP
- Processing, UML
- Bash, Windows Power Shell
- Linux (uso, API, Kernel)
- Windows (uso, API del Kernel)
- GCC & GDB

- MATLAB (Coding and Compiling)
- Atmel & Microchip
- Simens PLC
- Digital & Analogic Elettronics
- PCB draw & Soldering
- Digital debug
- Autocan Eagle

- SolidWorks
- Autocad Inventor, Mechanical
- CAM, Mach3, Slisers
- Excel, Word, Outlook, Power Point
- Latex
- Stampanti 3D, CNC, G-code
- Tagliatrice Laser

Autorizzo il trattamento dei dati personali contenuti nel mio CV ex art. 13 del decreto legislativo 196/2003 e art. 13 del regolamento UE 2016/679 sulla protezione dei singoli cittadini in merito al trattamento dei dati personali.

Con la presente acconsento al trattamento dei dati contenuti in questo curriculum da parte di chiunque lo riceva, al solo scopo di far conoscere competenze ed esperienze per opportunità professionali.

Oltre alla conoscenza di molti linguaggi e framework, ho acquisito nel mio corso di studio e nelle occasioni di lavoro, ritengo di aver acquisito un buon livello di capacità teoriche in:

Skills Teoriche

- Progettazione e sviluppo di Algoritmi
- Modellazione matematica di sistemi meccanici in funzioni non lineari
- Controllo Robusto & Adattativo

- Sviluppo Firmware per schede embedded custom
- Conoscenza di reti a pacchetti
- Progettazione di protocolli di comunicazione
- Problem Solving & Problem Finding

Esperienze Professionali

Sviluppatore Hardware

Andreoli & CO. - Roma, Lazio

09/2016 A 06/2017

Sviluppo di una scheda di Controllo e Interfacciamento per Sistemi Citofonici a 4 fili, allo scopo di un funzionamento remoto tramite rete GSM.

Borsista per un progetto Hardware & Software

9/2019 A 12/2019

Vincitore di una borsa di studio per lo sviluppo di una scheda di controllo per un Robot Antropomorfo presente nei laboratori di **Automatica di Tor Vergata**, con relativo firmware e libreria di interfacciamento su sistema Linux.

Progetti personali/scolastici

Parte del team Formula SAE di Tor Vergata

2017-2018

Arruolato nel reparto Elettronico e Power Train della macchina, ho lavorato all'interfacciamento dei sistemi dell'auto per mezzo di un CAN-BUS.

Espositore con progetto di gruppo alla Maker Faire of Rome 2016 & 2017

2016 & 2017

Presentazione di una riproposizione digitale del PacMan in formato REALE, consisteva in un tabellone 2x2m e con 4 fantasmini e un PacMan robotici e telecomandati, con dei led sul campo che si spegnevano al passaggio del PacMan, un gran bel lavoro di team sviluppato e migliorato negli anni

http://explore.makerfairerome.eu/poi/Exhibit 1039

http://emamaker.altervista.org/2018/01/makerfaire-2017/?doing wp cron=1520199901.8992309570312500000000

Espositore con progetto personale alla Maker Faire of Rome 2015

2015

Presentazione di una riproposizione digitale del gioco delle freccette con puntatori laser e bersaglio mutevole. Esposto assieme ad altri progetti di studenti delle superiori e al gruppo di Robotica, grazie al nostro lavoro abbiamo vinto il premio del pubblico e ci siamo portati al laboratorio una stampante 3D, la PRUSA I3 http://ed2015.makerfairerome.eu/it/espositori/?ids=631

Espositore come Maker alla Maker Faire of Rome 2014

2014

Presentazione di un vestito che si illuminava a ritmo di musica creato con materiali tecnologici http://blog.mondodigitale.org/2014/10/06/maker-fashion-alice-nella-palestra-delle-meraviglie/

Parte del team di sviluppo del Gruppo di robotica

2012-2016

Progetto di sviluppo per dei robot autonomi capaci di giocare a calcio secondo le regole della RoboCup Jr.

Autorizzo il trattamento dei dati personali contenuti nel mio CV ex art. 13 del decreto legislativo 196/2003 e art. 13 del regolamento UE 2016/679 sulla protezione dei singoli cittadini in merito al trattamento dei dati personali.

Con la presente acconsento al trattamento dei dati contenuti in questo curriculum da parte di chiunque lo riceva, al solo scopo di far conoscere competenze ed esperienze per opportunità professionali.

Tutto quanto in esso dichiarato corrisponde a verità, ai sensi degli articoli 46 e 47 del D.P.R. 28 dicembre 2000 n. 445 e ss.mm.ii;

Un progetto molto interessante e che mi ha preso molto. Noi sviluppavamo per la categoria Light, il nostro lavoro ci a consentito di vincere:

- 4 Anni di fila la RomeCup, la gara nazionale di qualificazione ai mondiali
- 3 Anni abbiamo vinto le gare austriache, dove andavamo come partecipanti esterni
- 2 Anni (2014 2015) I mondiali di robotica, prima in **Brasile** e poi in **Cina**

In questo frangente sono stato sempre sviluppatore software e operatore delle macchine con le quali realizzavamo i nostri componenti, oltre che spesso anche progettista degli stessi.

Ho anche contribuito in maniera determinante nello sviluppo dell'elettronica del robot, poiché dalle scelte HW, sarebbe venuto di conseguenza il SW

https://www.italia-news.it/roma-iis-galileo-galilei-vince-i-mondiali-di-robotica-in-cina-11553.html

Realizzazione di un piccolo Snake con Arduino

2011

Piccolo progetto personale che usando una matrice di led RGB, ha realizzato prima uno strato di programma per la gestione dello "schermo" tramite matrici, e successivamente ha implementato la logica di gioco. Sia SW che HW completamente home-made. È stato il mio primo progetto.

Esperienze di volontariato

Assistente tecnico presso associazione Movimento dei Focolari

2016 - in poi

Assistenza e aiuto alle attività quando necessario in regia per luci, audio e video

Insegnante di saldatura per ragazzi delle elementari e medie

2015 - 2018

Come attività nel FabLab del Quadraro, portavamo ogni mese delle lezioni di saldatura per i più giovani al solo costo dei materiali.

Il progetto era un oscillatore a transistor, montato in maniera tale da avere 2 led per diodi, e questi led lampeggiavano, a questa scheda veniva allegata una piastrina in legno intagliata con la Laser del FabLab, che raffigurava uno smile, i led erano i suoi occhi, e nell'insieme la faccia lampeggiava costantemente

Insegnante di programmazione a ragazzi delle medie

2014

Durante un campus del Movimento dei focolari mi è stato chiesto di tenere un workshop su qualcosa di tecnologico per i ragazzi che partecipavano.

Viste le età, ma volendo lasciare il segno, ho fatto rimediare una decina di computer e ho insegnato in una sessione da 4h, ripetuta per 3 giorni, ai vari gruppi di ragazzi, come creare un piccolo Aracnoide utilizzando Scratch come programma.

Non è stato il classico corso dove il professore spiega e gli studenti copiano, mi sono ovviamente messo a spiegare la base della programmazione e come si impartivano i comandi, ma la parte finale del corso li lasciava liberi ma con un obiettivo, e girando tra i ragazzi li ho aiutati uno ad uno a realizzare il loro gioco personale.

Istruzione

Ingegneria dell'Automazione:

2019-2021

Tor Vergata - Roma, Lazio

- Formazione in Linux e Unix Real-Time
- Robotica Industriale

- Progettazione, realizzazione e controllo di un sistema Instabile (Momenum-Reverse Pendolum)
- Utilizzo professionale di Solidworks e CAD 3D

Autorizzo il trattamento dei dati personali contenuti nel mio CV ex art. 13 del decreto legislativo 196/2003 e art. 13 del regolamento UE 2016/679 sulla protezione dei singoli cittadini in merito al trattamento dei dati personali.

Con la presente acconsento al trattamento dei dati contenuti in questo curriculum da parte di chiunque lo riceva, al solo scopo di far conoscere competenze ed esperienze per opportunità professionali.

Tutto quanto in esso dichiarato corrisponde a verità, ai sensi degli articoli 46 e 47 del D.P.R. 28 dicembre 2000 n. 445 e ss.mm.ii;

Corso di inglese: 2018-2021

Wall Street English - Roma, Lazio

Corso di inglese per il potenziamento della lingua inglese, ad ora al loro livello 40, in teoria equivalente a un B1 pieno.

Ingegneria Informatica e Automatica: Informatica e Automatica

2016-2019

Tor Vergata - Roma, Lazio

- Formazione in Linux e Unix
- Formazione in tecnologia dei sistemi
- Corso di studi in progettazione di sistemi operativi
- Ricerca di laboratorio su analisi e modellazione delle prestazioni operative
- Corso di studi in strutture di dati
- Formazione in algoritmi

- Corso in specifiche software
- Corsi di informatica avanzati Enfasi in Automazione
- Formazione continua in Programmazione nei vari linguaggi
- Tra i primi 5 della classe
- Laurea **Summa Cum Laude**

Perito Elettronico ed Elettrotecnico: Elettronica e automazione

2011-2016

- Prototipazione su Mille fori
- Progetto e realizzazione di PCB
- Creazione di Firmware specifici per le schede
 Soft-skill nell'interazione di gruppo progettate
- Lettura con profitto dei Datasheet interessati
- Utilizzo di strumentazione da laboratorio
- Utilizzo di macchinari per la prototipazione rapida
- Analisi sperimentali dei sistemi

Ing. Emanuele Alfano